# 现金折扣

提问人：guoji2020 时间：2021-10-25 08:05:07
陈老师您好：
如果在施工过程中，施工方常常因业主付款延后而在合同中给予的现金折扣，建设方如何处理比较合理呢》原因是什么呢

回答人：chenyiwei
在新收入准则下，对销售方而言，现金折扣是作为可变对价冲减收入的。相应地，基于对称性的考虑，建设方（客户）应将获得的现金折扣冲减在建工程成本。